【裁判字號】    90,易,441
【裁判日期】    900430
【裁判案由】    竊盜等
【裁判全文】
臺灣屏東地方法院刑事判決                            九十年度易字第四四一號
    公  訴  人  臺灣屏東地方法院檢察署檢察官
    被      告  甲○○
右列被告因竊盜等案件，經檢察官提起公訴（九十年度偵字第一六七四號），本院判
決如左：
     主  文
甲○○連續竊盜，累犯，處有期徒刑捌月，扣案機車鑰匙陸支沒收；又意圖為自己不
法之所有，而侵占離本人所持有之物，處罰金伍佰元，如易服勞役，以參佰元折算壹
日。
     事  實
一、甲○○前於民國八十九年間因賭博案件，經本院判處有期徒刑二月確定，甫於八
    十九年十月十二日易科罰金執行完畢，猶未知悔改，復意圖為自己不法之所有，
    基於概括之犯意，先於九十年二月二十一日十八時許，在屏東市中山公園仁愛路
    側門，趁丁○○進入該公園運動之際，以其自備之機車鑰匙，打開丁○○所騎機
    車置物箱，竊取紅色皮夾一個，內有丁○○身分證、駕照、健保卡、華僑銀行提
    款卡及信用卡、郵局提款卡、現金新臺幣（下同）二千八百元等物，隨即前往該
    市大安銀行屏東分行，意圖為自己不法所有，以丁○○身分證字號及生日之數字
    猜測密碼後，以冒用密碼之不正方法，使用丁○○郵局之提款卡自該自動付款設
    備詐得二萬元。復於隔日即同年月二十二日，以相同手法使用丁○○華僑銀行提
    款卡自該自動付款設備詐得二千元。又於同年三月三日十八時許，承前竊盜之概
    括犯意，在上開中山公園仁愛路側門，以自備之機車鑰匙打開丙○○所騎機車置
    物箱，竊取丙○○所有黑色皮包一個，內有丙○○身分證、機車駕照、郵局金融
    卡、現金一百元等物。又於同年三月一日夜間某時，於同市○○街救國團附近某
    處地上，見乙○○○所有、於九十年二月二十八日在屏東市救國團前遭竊取後丟
    棄於該處之物品一批（有康美來賓券八張、電話卡二張、翁明永印章一枚、小佛
    像鑰匙圈一個、眼鏡螺絲起子圈一個等物），明知該批物品屬離本人所持有之物
    ，竟另基於侵占之犯意，予以侵占入己。嗣於同月六日十七時四十分許，於上開
    公園側門為警查獲，並於甲○○身上起出其所有供犯罪所用或或預備用之機車鑰
    匙六支、丁○○所有郵局提款卡、華僑銀行提款卡、丙○○所有郵政金融卡、翁
    巫銀展所有上開物品。
二、案經屏東縣警察局屏東分局移送臺灣屏東地方法院檢察署檢察官偵查起訴。
     理  由
一、訊據被告甲○○除對於竊取被害人丁○○皮包之部分予以否認，並辯稱：該皮包
    係於中山公園側門旁拾獲，並非竊得等語外，對於其以丁○○之郵局提款卡及華
    僑銀行提款卡詐領丁○○存款二萬二千元、竊取丙○○皮包一個及侵占離乙○○○所持有之物之事實，均供承不諱。經查：（一）上開事實業據被害人丁○○、
    丙○○、乙○○○於警訊中指述綦詳，復有查獲物品清單一紙、郵政儲金簿影本
    、華僑銀行活期儲蓄存款存摺影本、郵政儲金金融卡影本、贓物領據二紙在卷可
    稽，並有形式不同之機車鑰匙六支扣案可資佐證。（二）被告雖辯稱被害人丁○○之皮包係拾獲，惟被告亦自承拾獲當時皮包內尚有現金二千八百餘元，若該皮
    包果係不詳竊賊竊取後棄置於中山公園側門旁，衡諸常情皮包內當無現金，被告
    前開所辯顯與常理不合，況被害人丁○○遭竊之時間、地點均與被告辯稱拾獲皮
    包之時間、地點相差無幾，實難想像該皮包於數分鐘內遭竊取後，在分文未少之
    情形下為被告拾獲。（三）按認定犯罪事實所憑之證據，並不以直接證據為限，
    即綜合各間接證據，本於推理作用，為其認定犯罪事實之基礎，仍為法律所容許
    ，最高法院著有二十七年滬上字第六四號判例可資參照。本件雖無被告竊取丁○○皮包之之直接證據，但被告屢次至中山公園旁徘徊，身攜不同形式之機車鑰匙
    六支，其行為已有可疑，被害人丁○○之皮包係置於機車座椅下置物箱內遭竊，
    被告於丁○○皮包遭竊後同日即以皮包內之提款卡盜領存款，且該皮包內尚有現
    金二千八百餘元，被告復因在中山公園旁徘徊，形跡可疑始為警查獲，據此種種
    間接證據綜合判斷，本於推理作用，依據經驗法則，自可認定被告有竊盜丁○○
    皮包之行為。本件事證已明，被告犯行堪予認定。
二、核被告所為，係犯刑法第三百二十條第一項之普通竊盜罪、第三百三十九條之二
    之利用自動付款設備詐欺罪及第三百三十七條之侵占離本人持有之物罪。被告先
    後二次竊盜及利用自動付款設備詐欺犯行，時間緊接，方法相同，顯係基於概括
    犯意為之，均應依連續犯之規定以一罪論，並均依法加重其刑。被告所犯竊盜罪
    與利用自動付款設備詐欺罪間，有方法、結果之牽連關係，應從一重之竊盜罪論
    處。又被告所犯竊盜罪與侵占遺失物罪間，犯意各別，罪名互異，應予分論併罰
    。再被告前因賭博案件，經本院判處有期徒刑二月確定，於八十九年十月十二日
    執行完畢，有臺灣高等法院被告全國前案紀錄表及臺灣屏東地方法院檢察署刑案
    資料查註紀錄表各乙紙在卷可按，其受有期徒刑之執行完畢後，五年之內再犯有
    期徒刑以上刑之竊盜罪，為累犯，應依法加重其刑。其有二種刑之加重事由，應
    遞加重之。爰審酌被告素行、犯罪動機、目的、利用一般民眾至公園運動之機會
    下手行竊、事後飾詞狡辯、態度不佳等一切情狀，分別量處如主文所示之刑，並
    就罰金部分諭知易服勞役之折算標準。又扣案機車鑰匙六支，為被告所有供犯罪
    所用或犯罪預備用之物（即準備一支支試開他人機車置物箱），業據被告自承在
    卷，爰依刑法第三十八條第一項第二款之規定，予以宣告沒收。
據上論斷，應依刑事訴訟法第二百九十九條第一項前段，刑法第五十六條、第三百二
十條第一項、第三百三十七條、第三百三十九條之二、第五十五條、第四十七條、第
四十二條第二項、第三十八條第一項第二款，罰金罰鍰提高標準條例第一條前段、第
二條，判決如主文。
本案經檢察官薛水生到庭執行職務。
中      華      民      國    九十      年      四      月     三十     日
                                      臺灣屏東地方法院刑事第三庭
                                          審判長法  官  黃國永
                                                法  官  余德正
                                                法  官  陳姵君
右正本證明與原本無異。
對於本判決如有不服應於收受送達後十日內向本院提出上訴書狀上訴於台灣高等法院
高雄分院並按他造當事人之人數附具繕本。
                                               書記官   蔡德章
中      華      民      國    九十      年      四      月     三十     日
得上訴
附錄：
中華民國刑法第三百二十條
意圖為自己或第三人不法之所有，而竊取他人之動產者，為竊盜罪，處五
年以下有期徒刑、拘役或五百元以下罰金。
意圖為自己或第三人不法之利益，而竊佔他人之不動產者，依前項之規定
處斷。
前二項之未遂犯罰之。
中華民國刑法第三百三十七條
意圖為自己或第三人不法之所有，而侵占遺失物、漂流物或其他離本人所
持有之物者，處五百元以下罰金。
中華民國刑法第三百三十九條之二
意圖為自己或第三人不法之所有，以不正方法由自動付款設備取得他人之
物者，處三年以下有期徒刑、拘役或一萬元以下罰金。
以前項方法得財產上不法之利益或使第三人得之者，亦同。


司法院資訊處製作；財團法人民間司法改革基金會備份。
